臺灣高等法院高雄分院刑事裁定　　　　　94年度交抗字第37號
抗告人即
受處分人　　甲○○
上列抗告人因違反道路交通管理處罰條例聲明異議案件，不服臺
灣屏東地方法院中華民國94年2 月21日裁定（94年度交聲字第3
號），提起抗告，本院裁定如下：
    主  文
抗告駁回。
    理  由
一、抗告意旨略以：抗告人於民國92年3 月18日凌晨3 時18分，
    駕駛曳引車拖載板車，附載友人楊進興，在台9 線公路452
    公里400 公尺處，撞及行人謝民益，致謝民益當場死亡，抗
    告人當時六神無主，不知如何是好，即聽從楊進興所言駛離
    現場，途中抗告人心情較為平復後，即認為不宜駛離現場，
    行經大武分局時抗告人即停車擬前往自首，詎楊進興仍然反
    對，並由楊進興駕駛該曳引車離去，抗告人無奈只得再上車
    ，其後行經台東縣大武分局金崙派出所前，遭警攔獲，本件
    抗告人並無逃逸之意，原裁決書依道路交通管理處罰條例第
    62條第1 項後段之規定，吊銷抗告人駕駛執照，實屬過苛，
    且影響抗告人爾後生計，為此聲明異議，請求撤銷原處分，
    惟原裁駁回抗告人之異議，顯有未當，爰依法提起抗告，請
    求撤銷原裁定，另裁處抗告人最輕之處罰，以啟自新云云。
二、按汽車駕駛人，駕駛汽車肇事致人受傷或死亡，應即採取救
    護或其他必要措施，並向警察機關報告，不得駛離；違者吊
    扣其駕照3 個月至6 個月；逃逸者吊銷駕駛執照；道路交通
    管理處罰條例第62條第1 項定有明文。又汽車駕駛人，曾依
    第62條第1 項之規定吊銷駕駛執照者，終身不得考領駕駛執
    照；道路交通管理處罰條例第67條第1 項亦有明文。
三、經查：抗告人即受處分人甲○○於民國92年3 月8 日3 時18
    分，駕駛車牌號碼9R-986號曳引車，在台9 線公路453 公里
    南興段處，因肇事致人死亡逃逸，為台東縣警察局大武分局
    警備隊以東警交字第T00000000 號舉發違反道路交通管理事
    件通知單舉發，並通知抗告人應於92年4 月2 日前到案，抗
    告人未依限到案聽候裁決，交通部公路總局屏東監理站遂於
    93年12月10日以屏監違字第裁82-T00000000號違反道路交通
    管理事件裁決書，依道路交通管理處罰條例第62條第1 項、
    第67條第1 項規定，裁處「吊銷駕駛執照，終生禁考，限於
    93年12月24日前辦理，逾期不辦理，則自93年12月24日起逕
    行註銷駕駛執照，駕駛執照註銷後，自93年12月24日起終生
    不得重新考領駕駛執照」等情，有台東縣警察局舉發違反道
    路交通管理事件通知單、交通部公路總局違反道路交通管理
    事件裁決書各1 份附卷可稽；而抗告人因本件事故致被害人
    死亡，復聽從楊進興之教唆駕車逃逸，犯刑法第276 條第2
    項之業務過失致死及同法第185 條之4 肇事逃逸罪，經臺灣
    臺東地方法院於92年10月31日各判處有期徒刑4 月及6 月，
    應執行有期徒刑9 月，緩刑3 年，並確定在案，此有臺灣高
    等法院被告全國前案紀錄表、臺灣臺東地方法院92年度交訴
    字第17號刑事判決各1 份在卷可參。本件抗告人違規事實明
    確，原處分機關依據前述規定，裁處抗告人吊銷駕駛執照，
    終身禁考之處分，核無不合。
四、抗告人違規事證已明。原審依道路交通管理處罰條例第62條
    第1 項、第67條第1 項、道路交通案件處理辦法第19條之規
    定，裁定駁回抗告人之異議，核無違誤。抗告意旨所示均不
    能卸免其違規責任，抗告人仍執陳詞提起抗告，為無理由，
    應予駁回。
五、據上論結，應依道路交通案件處理辦法第26條，刑事訴訟法
    第412 條，裁定如主文。
中　　華　　民　　國　　94　　年　　3 　　月　　23　　日
                  刑事第六庭  審判長法  官  王憲義
                                    法  官  張盛喜
                                    法  官  范惠瑩
以上正本證明與原本無異。
不得再抗告。
中　　華　　民　　國　　94　　年　　3 　　月　　23　　日
                                    書記官  魏文常
